臺灣新北地方法院刑事判決
111年度原易字第2號
公  訴  人  臺灣新北地方檢察署檢察官
被      告  黃泉雄


                    （現另案於法務部○○○○○○○○○○○執行中）
指定辯護人  本院公設辯護人  姚孟岑  
上列被告因竊盜案件，經檢察官提起公訴（110年度偵字第33279
號），嗣其於本院準備程序中就被訴事實為有罪之陳述，經告以
簡式審判之旨，並聽取當事人之意見後，本院裁定行簡式審判程
序，並判決如下：
    主  文
黃泉雄犯侵入住宅竊盜罪，共貳罪，均累犯，各處有期徒刑參月
，如易科罰金，均以新臺幣壹仟元折算壹日。應執行有期徒刑肆
月，如易科罰金，以新臺幣壹仟元折算壹日。
未扣案之如附表所示之物均沒收，於全部或一部不能沒收或不宜
執行沒收時，追徵其價額。
    事  實
一、黃泉雄意圖為自己不法之所有，基於侵入住宅竊盜之犯意，
    分別為下列行為：
　㈠其於民國110年6月29日3時17分許，徒步至金秀玲位在新北市
    樹林區佳園路居所（具體地址詳卷），見該處大門未關閉，
    先徒步侵入該居所後，再徒手破壞冰箱鎖頭（涉犯侵入住宅
    及毀棄損壞罪嫌部分，均未據告訴），竊取如附表編號1至6
    所示之物，得手後即將食物食用完畢，並將鍋碗盤攜離現場
    。
　㈡復於同年7月1日3時54分許，黃泉雄再次徒步至金秀玲上址居
    所，見該處大門未關閉，先徒步侵入該居所後（涉犯侵入住
    宅罪嫌部分，未據告訴），再徒手竊取置於桌上之如附表編
    號7所示之物，得手後旋即離去並將麵包食用一空。嗣金秀
    玲察覺遭竊，調閱監視器並報警處理，始循線查悉上情。 
二、案經新北市政府警察局樹林分局報請臺灣新北地方檢察署檢
    察官偵查起訴。
    理  由
一、認定事實所憑之證據及理由：
　　前開犯罪事實，業據被告黃泉雄於警詢、偵查中檢察事務官
    前、本院準備程序及審理時之自白可憑（見偵卷第4頁至第5
    頁反面、第26頁至同頁反面、本院卷第53頁、第60頁），復
    有證人即被害人於警詢中之證述可憑（見偵卷第6頁至第7頁
    ），並有監視器影像翻拍畫面、查獲被告及現場照片、臺灣
    新北地方檢察署110年11月24日勘驗筆錄、監視器影像光碟
    在卷可佐（見偵卷第8頁至第11頁反面、第32頁至第38頁及
    證物袋），足認被告前揭任意性之自白與事實相符，堪予採
    信。綜上，本案事證明確，被告犯行洵堪認定，應依法論科
    。
二、論罪科刑及沒收：
　㈠核被告黃泉雄就事實欄一、㈠及㈡所為，均係犯刑法第321條第
    1項第1款之侵入住宅加重竊盜罪。被告前後所為，已間隔一
    定時日，後者亦顯係另行起意為之，是以犯意各別，行為互
    殊，應予分論併罰。又被告侵入被害人住宅及毀損冰箱鎖頭
    之行為，均未據被害人提出告訴，且其侵入住宅部分復已結
    合於所犯加重竊盜之罪質中，無另構成侵入住宅罪及毀棄損
    害罪嫌之餘地，併此說明。
　㈡被告前因公共危險案件，經本院以105年度原交易字第1號判
    決判處有期徒刑7月確定；又因公共危險案件，經臺灣桃園
    地方法院以105年度審原交易字第40號判決判處有期徒刑8月
    確定；上開2案，經臺灣桃園地方法院以106年度聲字第535
    號裁定應執行有期徒刑1年2月確定，於106年11月2日假釋出
    監並交付保護管束，後因撤銷假釋，入監執行殘刑有期徒刑
    18日，於107年3月22日徒刑執行完畢出監，有其臺灣高等法
    院被告前案紀錄表1份存卷可考（見本院卷第11頁至第33頁
    ），其於前案有期徒刑執行完畢後，5年內故意再犯本案有
    期徒刑以上之2罪，均為累犯。復參司法院釋字第775號解釋
    其解釋文及理由之意旨，係指構成累犯者，不分情節，一律
    加重最低本刑，於不符合刑法第59條所定要件之情形下，致
    生行為人所受之刑罰超過其所應負擔罪責之個案，不符罪刑
    相當原則、比例原則。於此範圍內，在修正前，為避免發生
    上述罪刑不相當之情形，法院就該個案應裁量是否加重最低
    本刑；準此，該解釋係指個案應量處最低法定刑、又無法適
    用刑法第59條在內減輕規定之情形，法院應依此解釋意旨裁
    量不予加重最低本刑。經核本案犯罪並無此種情形，是加重
    法定最低度刑，尚不至於使行為人所受之刑罰超過其所應負
    擔罪責，而無上開解釋所指不符罪刑相當原則與比例原則之
    情形，爰均依刑法第47條第1項規定加重其刑。
　㈢按犯罪情狀顯可憫恕，即認科以最低刑度仍嫌過重者，得酌
    量減輕其刑，刑法第59條定有明文。查被告本案所為2起侵
    入住宅之加重竊盜犯行，固非可取，然觀其所竊取之財物，
    乃為食物及承裝食物之器皿，價值非高，在尚有其他較值錢
    之財物在被害人居所內之情況下，被告僅竊取如附表所示物
    品，堪信其自承係因一時飢餓難耐始起意行竊之行為動機為
    真，足認其所犯之犯罪情節非屬重大，造成之損害程度亦為
    有限，是綜其犯罪情狀以觀，縱科以最低度法定刑仍嫌過重
    ，有情輕法重之情，在客觀上足以引起一般之同情，顯可憫
    恕，爰均依刑法第59條規定酌減其刑，並依法先加後減之。
　㈣爰以行為人之責任為基礎，審酌被告尚屬青壯，且曾因竊盜
    案件經法院判處罪刑及執行之前案紀錄，有臺灣高等法院被
    告前案紀錄表1份存卷可參（見本院卷第11頁至第33頁），
    卻恣意侵入他人住宅竊取被害人所管領財物，致被害人受有
    如附表所示之財物損失程度，顯然缺乏尊重他人財產權之觀
    念，所為實非可取，兼衡其自述係因疫情失業飢餓始行竊之
    行為動機，及其教育程度非高，案發時無業，無家人需其扶
    養之生活狀況（見本院卷第62頁），暨其犯後始終坦承犯行
    ，犯後態度尚屬懇切等一切情狀，分別量處如附表所示之刑
    ，並諭知如易科罰金之折算標準，及定其應執行刑與諭知如
    易科罰金之折算標準，以資懲儆。
　㈤又被告因本案所竊得之如附表各編號所示之物，核屬其因犯
    本案犯罪之犯罪所得，雖未扣案，仍應依刑法第38條之1第1
     項前段、第3項規定，均宣告沒收，於全部或一部不能沒收
    或不宜執行沒收時，追徵其價額。
據上論斷，應依刑事訴訟法第273條之1第1項、第299條第1項前
段、刑法第321條第1項第1款、第47條第1項、第59條、第41條第
1項前段、第51條第5款、第38條之1第1項前段、第3項，判決如
主文。
本案經檢察官彭毓婷提起公訴，檢察官劉家瑜到庭執行職務。
中　　華　　民　　國　　111 　年　　2 　　月　　16　　日
                  刑事第九庭    法　官  林米慧
上列正本證明與原本無異。
如不服本判決，應於判決送達後20日內敘明上訴理由，向本院提
出上訴狀 (應附繕本) ，上訴於臺灣高等法院。其未敘述上訴理
由者，應於上訴期間屆滿後20日內向本院補提理由書「切勿逕送
上級法院」。
                                書記官  林惠敏
中　　華　　民　　國　　111 　年　　2 　　月　　16　　日
附錄本案論罪科刑法條全文：
中華民國刑法第321條
犯前條第1項、第2項之罪而有下列情形之一者，處6月以上5年以
下有期徒刑，得併科50萬元以下罰金：
一、侵入住宅或有人居住之建築物、船艦或隱匿其內而犯之。
二、毀越門窗、牆垣或其他安全設備而犯之。
三、攜帶兇器而犯之。
四、結夥三人以上而犯之。
五、乘火災、水災或其他災害之際而犯之。
六、在車站、港埠、航空站或其他供水、陸、空公眾運輸之舟、
    車、航空機內而犯之。
前項之未遂犯罰之。
附表：
編號 竊取財物 1 冰箱內食物（數量不詳，價值約新臺幣【下同】100元） 2 菜架上之菜品（數量不詳，價值約200元） 3 電鍋內鍋1個（價值約250元） 4 鍋子（數量不詳，價值約250元） 5 碗（數量不詳，價值約100元） 6 盤子（數量不詳，價值約250元） 7 麵包4個（價值約120元）